【裁判字號】    97,交聲,48
【裁判日期】    970613
【裁判案由】    違反道路交通管理處罰條例聲明異議
【裁判全文】
臺灣新竹地方法院交通事件裁定          97年度交聲字第48號
移送  機關  交通部公路總局新竹區監理所新竹市監理站
異  議  人
即受處分人  丙○○
上列異議人即受處分人因違反道路交通管理處罰條例案件，對於
交通部公路總局新竹區監理所新竹市監理站民國97年1 月14日竹
監新四字第裁51-F00000000號裁決處分聲明異議，本院裁定如下
：
    主  文
異議駁回。
    理  由
一、按汽車未領用牌照行駛，處汽車所有人新臺幣3,600 元以上
    10,800元以下罰鍰，並禁止其行駛；又未依公路法規定取得
    安全審驗合格證明之車輛並沒入之，道路交通管理處罰條例
    第12條第1 項第1 款、第2 項，分別定有明文。次按道路交
    通案件處理辦法第19條規定，交通法庭認為聲明異議無理由
    者，應以裁定駁回之。
二、原處分機關交通部公路總局新竹區監理所新竹市監理站（下
    稱新竹市監理站）裁決意旨略以：異議人即受處分人丙○○
    於民國96年11月11日凌晨0 時10分許，駕駛引擎號碼PS00－
    000000號自用小客車，行經苗栗縣竹南鎮○○路17號時，因
    有「未領用牌照行駛道路（未取得安全審驗合格證明）」之
    違規行為，經苗栗縣警察局竹南分局員警查獲，並填製苗縣
    警交字第F00000000 號舉發違反道路交通管理事件通知單舉
    發。嗣經新竹市監理站於97年1 月14日依道路交通管理處罰
    條例第12條第1 項第1 款、第2 項（裁決書漏載）之規定，
    裁處異議人罰鍰新臺幣（下同）3,600 元，並車輛沒入等情
    。
三、聲明異議意旨略以：查異議人之車輛引擎號碼PS00－000000
    號，於96年11月11日凌晨0 時，僱用拖板車運至竹南鎮○○
    路17號私人空地前停放，預計天明8 點後委託修理廠老闆前
    往估價維修，被苗栗縣警察局舉發「未領用牌照行駛道路」
    ，惟異議人之車輛遭警察舉發時為靜止狀態，引擎係冷的、
    未有行駛道路之情事，苗栗縣警察局竹南分局以未領用牌照
    行駛道路，處罰異議人3,600 元及扣留異議人之車輛，實有
    侵害異議人之財產權。基於以上事實，原裁決處罰異議人3,
    600 元未領用牌照行駛道路，顯有不當，及苗栗縣警察局竹
    南分局扣留異議人車輛，顯已侵害異議人之財產權，為此提
    出異議，狀請本院明鑒，賜准撤銷原處分，發還扣留車輛，
    更為適法之裁定，以昭折服，並保權益等等。
四、經查：
（一）本件異議人駕駛引擎號碼PS00－000000號自用小客車，於
      96年11月11日凌晨0 時10分許，行經苗栗縣竹南鎮○○路
      17號時，有「未領用牌照行駛道路（未取得安全審驗合格
      證明）」之違規行為而為警舉發，此有苗栗縣警察局苗縣
      警交字第F00000000 號舉發違反道路交通管理事件通知單
      影本、苗栗縣警察局竹南分局97年1 月8 日南警五字第09
      70000555號函、新竹市監理站97年1 月14日竹監新四字第
      裁51-F00000000號裁決書各1 份附卷可稽。
（二）而異議人固不否認引擎號碼PS00－000000號自用小客車未
      領用牌照、未取得安全審驗合格證明，且於96年11月11日
      凌晨0 時許，停放在苗栗縣竹南鎮○○路17號前之空地之
      事實，但以未行駛道路之詞為辯，惟查：
  １、證人即舉發警員甲○○於本院審理時具結證述：「是在竹
      南鎮○○路17號前有人在那邊飆車、甩尾，因為太吵，附
      近的住家才報案；違規通知單上面記載的時間96年11月11
      日0 時10分，是車子全部帶回派出所，請異議人提出證件
      ，他拿不出安全審驗合格證明，所以才製單」等語，已詳
      述舉發經過。
  ２、又證人即報案人劉士源亦於本院審理時具結證述：「國泰
      路17號對面空地有聚集一些玩車子的人，在甩尾，因為很
      吵，我就報案；沒有看到拖板車在那裡」等語，亦已說明
      違規行為現場當時之情形。是異議人所辯僱用拖板車運送
      乙節，已難採信。
  ３、再證人即到現場取締違規行為之警員乙○○亦於本院審理
      時具結證述：「17號對面有1 個空地，當時我們到時車子
      都已經停在裡面，引擎號碼PS00－000000號自用小客車當
      時盤查方向盤是右駕車，沒有牌照，也沒有行照，也沒有
      來源，該車應該是黑色；附卷的照片，是跟丙○○一起飆
      車的人謝文傑告訴我們他們行駛的路線，然後我們再去調
      監視錄影帶，這些照片都是車輛在行駛中拍的，在竹南鎮
      ○○路上拍的，畫面上黑色車子的時間是96年11月10日晚
      上10時15分9 秒；他根本沒有請拖板車，通聯紀錄也沒有
      ；當時我看到的時候引擎是熱的，就是有行駛過後的情形
      ；有請丙○○提出安全審驗合格證明，但是他沒有辦法提
      出」等語，已詳述取締違規情形之經過，並有照片1 紙、
      監視器畫面光碟1 片附卷可資佐證。況本件取締警員乙○
      ○與異議人無冤無仇，於本院諭知具結義務及偽證處罰後
      具結證述明確，是證人乙○○當無設詞誣陷異議人，而致
      己身負偽證刑責之理，是其上開證詞，應堪採信；是上開
      黑色自用小客車確係行駛至上開違規地點，異議人確有上
      開「未領用牌照行駛道路（未取得安全審驗合格證明）」
      之違規行為，取締警員據以開單舉發即無違誤。
  ４、末查，取締警員乙○○於本院審理時證稱：「到達現場的
      時間是96年11月10日晚上11時40分，車子停在裡面，引擎
      是熱的，有行駛過後的情形」等語，已可認定該車在警員
      到達現場前，有行駛之情形；而證人劉士源看見車子甩尾
      而報案之時間為96年11月10日晚上11時26分21秒，有苗栗
      縣警察局指揮中心受理110 報案紀錄單1 紙在卷可查，是
      本件異議人在苗栗縣竹南鎮○○路17號前「未領用牌照行
      駛道路」之時間，應可推定為報案時即96年11月10日晚上
      11時26分許，是原舉發通知書及裁決書認係96年11月11日
      凌晨0 時10分許，應予更正。
  ５、從而，本件異議人確有「未領用牌照行駛道路（未取得安
      全審驗合格證明）」之違規行為，雖原舉發通知書及裁決
      書認係96年11月11日凌晨0 時10分許，與違規行為之時間
      【96年11月10日晚上11時26分許】有所出入，然此與異議
      人未領用牌照行駛道路之事實認定並無大礙，僅應更正其
      時間即可。
五、綜上所述，異議人既有前開違規事實，原處分機關據以援引
    上開道路交通管理處罰條例第12條第1 項第1 款、第2 項（
    裁決書漏載）之規定，裁處異議人罰鍰3,600 元，並車輛沒
    入，經核尚稱允當，惟其時間應更正為96年11月10日晚上11
    時26分許，異議人指摘原處分不當，為無理由，應予駁回。
六、依道路交通案件處理辦法第19條，裁定如主文。
中    華    民    國    97    年    6     月    13    日
                  交通法庭法  官  馮俊郎
以上正本證明與原本無異。
如不服本裁定，應於裁定送達後5 日內向本院提出抗告狀。
中    華    民    國    97    年    6     月    13    日
                          書記官  鄧雪怡


司法院資訊處製作；財團法人民間司法改革基金會備份。
